臺灣臺北地方法院民事裁定
110年度北補字第1760號
原      告  蔡哲雄
訴訟代理人  蔡秉芳
被      告  張柏夫

上列當事人間請求修復漏水等事件，本院裁定如下：
    主　文
原告應於本裁定送達後十日內，查報訴之聲明第一項請求「被告
應將門牌號碼臺北市○○區○○街000巷0○0號4樓房屋之浴室修復至
使同址3樓房屋不再漏水之狀態」修繕工程所需價額並附證明，
如未查報，則以新臺幣壹佰陸拾伍萬元計算；並加計第二項聲明
之請求新臺幣肆萬柒仟壹佰壹拾伍元後，依民事訴訟法第七十七
條之十三所定費率計算並補繳裁判費，逾期未補正，即駁回其訴
。
    理　由
一、按提起民事訴訟，應依民事訴訟法第77條之13規定繳納裁判
    費，此為必備之程式。次按訴訟標的之價額，由法院核定。
    核定訴訟標的之價額，以起訴時之交易價額為準；無交易價
    額者，以原告就訴訟標的所有之利益為準；原告之訴，起訴
    不合程式或不備其他要件，法院應以裁定駁回之。但其情形
    可以補正者，審判長應定期間先命補正；民事訴訟法第77條
    之1第1、2項、第249條第1項第6款與但書分別定有明文。
二、經查，本件原告訴之聲明為①被告應將門牌號碼臺北市○○區○
    ○街000巷0○0號4樓浴室修繕致使臺北市○○區○○街000巷0○0號
    3樓房屋不再漏水之狀態；②被告應給付原告新臺幣（下同）
    4萬7,115元，及自起訴狀繕本送達翌日起至清償日止，按年
    息5%計算之利息等語，其中聲明第1項將系爭不動產修繕至
    不漏水狀態，應以施作修繕工程之費用計算此部分訴訟標的
    金額，惟原告未於訴狀內載明施作修繕工程費用所需價額之
    證明，致本院無從核定該部分訴訟標的價額；原告另請求被
    告給付4萬7,115元，及自起訴狀繕本送達翌日起至清償日止
    ，按年息5%計算之利息部分，係依侵權行為損害賠償規定請
    求被告賠償因漏水造成之損害，乃以一訴主張數項訴訟標的
    ，而應合併計算訴訟標的價額。茲依同法第436條第2項、第
    249條第1項但書規定，限原告於收受本裁定送達10日內陳報
    第1項聲明之訴訟標的價額並附證明（例如：估價單），以
    查報訴訟標的價額，未查報標的價額者，應參照同法第77條
    之12規定暫先以165萬元為訴訟標的價額，加計第二項請求
    給付之4萬7,115元後，依民事訴訟法第77條之13所定費率計
    算並依期補繳裁判費。若逾期未補正，即駁回原告之訴。
三、爰依民事訴訟法第249條第1項但書，裁定如主文。
中　　華　　民　　國　　110 　年　　10　　月　　18　　日
　　　　　　　　　臺灣臺北地方法院臺北簡易庭
　　　　　　　　　　　　　　　法　官　蔡玉雪
以上正本證明與原本無異。
如不服本裁定，應於裁定送達後10日內向本庭提出抗告狀，並繳
納裁判費新臺幣1,000元。
中　　華　　民　　國　　110 　年　　10　　月　　18　　日
　　　　　　　　　　　　　　　書記官　陳黎諭